【裁判字號】    98,消債更,568
【裁判日期】    981021
【裁判案由】    更生事件
【裁判全文】
臺灣板橋地方法院民事裁定           98年度消債更字第568號
聲  請  人
即  債務人  甲○○
代  理  人  謝杏奇律師
    主  文
債務人甲○○自中華民國九十八年十月二十一日下午四時起開始
更生程序。
本件得由司法事務官進行更生程序。
    理  由
一、按法院開始更生程序之裁定，應載明其年、月、日、時，並
    即時發生效力；法院裁定開始更生或清算程序後，得命司法
    事務官進行更生或清算程序，消費者債務清理條例第45條第
    1 項、第16條第1 項分別定有明文。
二、本件聲請人即債務人主張：其積欠金融機構債務共新臺幣（
    下同）392,540 元，消費者債務清理條例施行後，曾於民國
    98年4 月9 日，以書面向最大債權金融機構中國信託商業銀
    行股份有限公司請求共同協商債務清償方案，該行以聲請人
    未能接受顯足以負擔之還款方案為由，而發給前置協商不成
    立通知書，惟該行所提出之前置協商還款方案為分159 期，
    利率3%，每月清償3,000 元，而聲請人自97年8 月起每月收
    入僅有身心障礙補助3,000 元，倘扣除前置協商還款金額每
    月3,000 元，顯已無法負擔行政院主計處公佈之臺北縣98年
    度每人每月最低生活必要費用10,792元，是聲請人確有不能
    清償之情事，且聲請人無擔保或無優先權之債務總額未逾1,
    200 萬元，復未經法院裁定開始清算程序或宣告破產，爰依
    法向法院聲請更生等語。
三、經查：聲請人所主張之上開事實，業據提出財產及收入狀況
    說明書、債權人清冊、前置協商不成立通知書、財團法人金
    融聯合徵信中心當事人綜合信用報告、身分證正反面影本、
    戶籍謄本、財政部臺灣省北區國稅局96至97年度綜合所得稅
    各類所得資料清單暨財產歸屬資料清單、身心障礙手冊正反
    面影本、存摺影本、翰生診所處方箋影本、亞東紀念醫院診
    斷證明書影本、租賃契約書影本、勞、健保費繳納證明、醫
    療費用收據、機車行照影本、勞工保險被保險人投保資料表
    等件為證，並有本院依職權調得之聲請人稅務電子閘門財產
    所得調件明細表在卷可稽。此外，本件又查無聲請人有消費
    者債務清理條例第6 條第3 項、第8 條或第46條各款所定駁
    回更生聲請之事由存在，則聲請人聲請更生，應屬有據，爰
    裁定如主文。
四、至於聲請人於更生程序開始後，應另提出足以為債權人會議
    可決或經法院認為公允之更生方案以供採擇，俾免更生程序
    進行至依消費者債務清理條例第61條規定應行清算之程度，
    附此敘明。
中    華    民    國    98    年    10    月    21    日
                    民事第一庭  法  官  高文淵
上為正本係照原本作成
本件不得抗告
本裁定已於98年10月21日下午4時公告。
中    華    民    國    98    年    10    月    21    日
                                書記官  許慧貞


司法院資訊處製作；財團法人民間司法改革基金會備份。
